# 请教陈版，无息贷款在新金融工具准则下的分类问题

提问人：595699395 时间：2020-02-22 08:05:29
根据新金融工具准则的规定，无息贷款好像不符合基本借贷安排的现金流量特征，是要给他分类到交易性金融资产吗？请指正

回答人：chenyiwei
无息贷款一般应分解为两项金融工具，其中一项为按市场利率计息的贷款，满足“本金＋利息”的合同现金流量特征；另一项需根据具体情况分析，例如母公司向子公司提供无息贷款时，母公司增加长投成本，子公司增加资本公积；其他情况下的无息贷款，应根据具体交易背景确定该项工具的性质和会计处理。